臺灣高等法院臺中分院刑事判決　　　　　　　　　九十一年度上訴字第一七三○號
　　上　訴　人
　　即　被　告　戊○○　男　四.
右上訴人因贓物案件，不服臺灣彰化地方法院九十一年度訴字第四○六號，中華民國
九十一年八月八日第一審判決（起訴案號：臺灣彰化地方法院檢察署九十一年度偵字
第一七三六號），提起上訴，本院判決如左：
    主      文
上訴駁回。
    事實及理由
一、本案經本院審理結果，認除第一審判決事實欄第二段第十三行「：：：彰化縣彰
    化市○○路○段二八號：：：」、第十七行「：：：序號0000000000
    00000號：：：」，應分別更正為「：：：彰化縣彰化市○○路○段二○八
    號：：：」、「：：：序號000000000000000號：：：」外，第
    一審判決認事用法及量刑均無不當，應予維持，並引用第一審判決書記載之事實
    、證據及理由（如附件）。
二、上訴人即被告戊○○在本院猶辯稱伊不知所買之手機是贓物云云，第一支手機（
    即被害人己○○所有之手機）是甲○○告訴伊是他自己的，是以新臺幣（下同）
    一千元向他購買的，第二支（即被害人乙○○所有之手機）是伊要求他送給伊，
    但後來伊有拿五百元給他，伊都不知道甲○○拿來兜售的手機是贓物云云，惟查
    據共同被告甲○○（所涉搶奪、脫逃未遂等案件，原審判處應執行有期徒刑二年
    二月，經撤回上訴而確定）於本院調查時供稱：伊從頭到尾都有跟他（指被告戊○○）說是伊搶來的，第一支是賣他一千元，第二支是賣他五百元等語（見本院
    九十一年十一月二十八日訊問筆錄），再參以被告戊○○自承以一千元、五百元
    之代價，在短短不到十幾天之時間，即二度以遠低於一般市售中古行動電話價格
    向甲○○購買來路不明之行動電話，難認其不知該行動電話之來源確有問題。而
    上揭行動電話，確係被害人己○○、乙○○遭共同被告甲○○搶奪之物，分據證
    人己○○、乙○○於警訊時指述甚詳，且共同被告甲○○於本院調查時，對於原
    審認定其有搶奪之犯罪事實雖供述忘記了，然又表示均實在而無意見等語（見本
    院九十一年十一月二十八日訊問筆錄），參酌該二支行動電話，既分別係被害人
    己○○、乙○○遭人搶奪之物，且被告戊○○坦承該二支行動電話均購自共同被
    告甲○○，足證被告戊○○向共同被告甲○○所購買上揭二支行動電話，均確係
    自被害人己○○、乙○○處搶奪之贓物無訛。再參以共同被告甲○○自承其並無
    故意誣陷被告戊○○，且與被告戊○○沒有恩怨關係等語，則其亦無故意以不利
    被告戊○○之供詞，構陷被告戊○○入罪之理。從而，被告上揭二支行動電話既
    確係向共同被告甲○○所購買，所購入之價格顯低於一般市價行情，又未辨明其
    確實來源即輕率購買，難認其無贓物之認識，是被告所辯不知該二支行動電話係
    贓物云云，應係卸責之詞，不足採信。原審因之認被告戊○○所為，係犯刑法第
    三百四十九條第二項之故買贓物罪，又其所為二次故買贓物犯行，時間緊接，方
    法相同，觸犯構成要件相同之罪名，顯係基於概括犯意反覆所為，應依連續犯之
    規定論以一罪，並依法加重其刑，再其前曾於民國八十五年間，因違反麻醉藥品
    管理條例案件，經臺灣彰化地方法院判處有期徒刑三月確定，於八十六年二月一
    日執行完畢，有臺灣高等法院被告全國前案紀錄表及臺灣彰化地方法院檢察署刑
    案資料查註紀錄表在卷可按，其受有期徒刑執行完畢，五年以內再犯本件有期徒
    刑以上之罪，為累犯，應予遞加重其刑。並審酌被告為圖一時經濟利益，不思故
    買贓物犯行造成原所有人追贓困難，且間接提供共同被告甲○○搶奪後之銷贓管
    道，使其更無忌憚而一再行搶，無異加深並擴大被害人財物損失暨其犯罪動機、
    目的、手段、所生危害、所購贓物之經濟價值、犯後態度、智識程度等一切情狀
    ，量處被告有期徒刑五月，並諭知易科罰金之折算標準，並無不合，量刑亦甚為
    妥適。被告仍執前詞上訴，惟並未提出其他有利之證據及辯解，其上訴無理由，
    應予駁回。
三、據上論斷，應依刑事訴訟法第三百七十三條、第三百六十八條，判決如主文。
本案經檢察官丁○○到庭執行職務。
中      華      民      國　    九十二     年     一      月     七 　　日
                                臺灣高等法院臺中分院刑事第六庭
                                      審判長法　官　李  文  雄
                                      　　　法  官　邱　顯　祥
                                      　　　法　官  陳  秀  
右正本證明與原本無異。
不得上訴。
　　　　　　　　　　　　　　　　　　　　　　書記官  黃  禎　祥
中      華      民      國　    九十二     年     一      月     八 　　日
                                                                        Ｒ
臺灣彰化地方法院刑事判決                          九十一年度訴字第四○六號
    公  訴  人  臺灣彰化地方法院檢察署檢察官
    被      告  甲○○  男  二十四歲（民國○○○年○月○日生）
                        住彰化縣彰化市○○里○○路○段五九○巷六號
                        （另案於臺灣彰化監獄執行中）
                        身分證統一編號：Ｚ000000000號
    被      告  蔡宗哲  男  三十七歲（民國○○○年○月○○日生）
                        住彰化縣彰化市○○街六六巷三七弄廿五號
                        居彰化縣彰化市○○路○段二二九號
                        身分證統一編號：Ｚ000000000號
    被      告  陳登茂  男  二十四歲（民國○○○年○○月○○日生）
                        住彰化縣彰化市○○里○○路○段五九○巷十六號
                        （另案於臺灣雲林戒治所強制戒治中）
                        身分證統一編號：Ｚ000000000號
    被      告  戊○○  男  四十八歲（民國○○○年○○月○○日生）
                        住彰化縣彰化市○○路○段一六二號
                        居彰化縣彰化市○○路三○一巷十二弄五號
                        （寄押於臺灣彰化看守所）
                        身分證統一編號：Ｚ000000000號
右列被告等因搶奪等案件，經檢察官提起公訴（九十年度偵字第一○八二、一五二五
、一九八九、三一三三號、九十一年度偵字第一七三六號），本院判決如左：
    主      文
甲○○連續意圖為自己不法之所有，而搶奪他人之動產，處有期徒刑貳年。又依法逮
捕之人脫逃未遂，處有期徒刑肆月。螺絲起子壹支沒收。主刑部分應執行有期徒刑貳
年貳月。
蔡宗哲故買贓物，處有期徒刑月，如易科罰金，以佰元折算壹日。緩刑貳年。
陳登茂故買贓物，處有期徒刑月，如易科罰金，以佰元折算壹日。
戊○○連續故買贓物，累犯，處有期徒刑伍月，如易科罰金，以佰元折算壹日。
    事      實
一、甲○○因家庭經濟狀況欠佳，竟基於意圖為自己不法所有之概括犯意，自民國九
    十年一月二十二日起至同年二月十二日止之夜間（詳細時間如附表所示），以頭
    戴半罩式之黑色安全帽、口戴白色口罩、身穿深色外套之裝扮，用以掩人耳目，
    並騎乘其所有之車牌號碼ＧＺ六─四○○號黑色重型機車，在附表所示之地點，
    自後方疾駛至如附表所示夜間騎車婦女之機車側邊，連續徒手搶奪放置於車上之
    皮包等財物，得手後除留存皮包內之行動電話以供變賣予蔡宗哲、陳登茂、戊○○換取現金（詳如後述）外，其餘證件連同皮包則盡皆丟棄路旁或草叢中。
二、蔡宗哲、陳登茂、戊○○（曾因違反麻醉藥品管理條例案件，經本院以八十五年
    度易字第一二四八號判決判處有期徒刑三月，如易科罰金以三百元折算一日確定
    ，於八十六年二月一日易科罰金執行完畢。）均明知甲○○前來兜售之行動電話
    係上開財產犯罪所得之贓物，竟分別基於故買贓物之故意，其中戊○○更基於概
    括犯意，先後出價向甲○○購買其所搶得之行動電話。蔡宗哲係於九十年一月二
    十三日（起訴書誤為二月中旬）中午，在彰化縣彰化市○○路○段二二九號其所
    經營之「泰佑通信行」內，以新臺幣（下同）二千三百元之價格，向冒名「王志
    祥」之甲○○購入附表編號一所搶得之易利信Ｔ２○型（序號00000000
    0000000號，蔡旻芯所有）行動電話一支。陳登茂則於九十年一月二十七
    日晚間十時許，在彰化縣彰化市○○里○○路五九○巷十六號旁之空地，以二千
    元之價格向甲○○購入附表編號二所搶得之國際牌行動電話（序號000000
    000000000號，庚○○所有）一支。戊○○則分別於九十年二月初及同
    年二月十二日凌晨四時許，在彰化縣彰化市○○路○段二八號「王牌遊藝場」及
    彰化縣彰化市○○路三○一巷十二弄五號住處內，先後以一千元及五百元之價格
    ，連續向甲○○購得附表編號三、四搶得之ＮＯＫＩＡ─６１５○型（序號00
    0000000000000號，己○○所有）及ＳＡＧＥＭ─ＭＣ９３○型（
    序號000000000000000號，乙○○所有）行動電話各一支。嗣經
    警追查前揭行動電話序號，依其發射方位及搭配門號，始循線查悉上情。
三、迨甲○○於九十年二月十五日上午七時許，在彰化縣彰化市○○路○段一六○號
    前，經警持檢察官簽發之拘票依法執行拘提，並帶返彰化縣警察局彰化分局詢問
    後等候移送，其明知已置於公權力支配之下，竟意圖脫逃，於同日上午八時許，
    在該局內以附表編號五內搶來之行動電話（序號00000000000000
    0號，已更換甲○○自己所有之ＳＩＭ卡）與不知情之妻張凱萍聯絡，交代張凱
    萍攜帶甲○○所有之螺絲起子一支前來警局，而著手於脫逃犯罪之實行。嗣因甲○○將螺絲起子置於上衣口袋中，未及使用即為警發覺有異而予以查獲，致使脫
    逃犯罪未能遂行，並當場扣得其所有供脫逃犯罪使用之螺絲起子一支。
四、案經彰化縣警察局彰化分局報請臺灣彰化地方法院檢察署檢察官偵查起訴。
    理      由
一、訊據被告甲○○對於附表編號一、四、五所示之搶奪犯行固坦承不諱，惟矢口否
    認騎車搶奪附表編號二、三所列被害人庚○○、己○○之財物及涉有脫逃未遂犯
    行，辯稱：附表編號二之行動電話是伊在彰化縣彰化市○○路○段附近地上撿到
    的，時間約為九十年一月間，伊前後只有賣給戊○○一支行動電話（即附表編號
    四），至於附表編號三之搶奪犯行非伊所為，亦未將該支行動電話賣予戊○○。
    而伊交代其妻張凱萍攜帶螺絲起子前來警局，是基於修理機車之目的，並非用來
    作為脫逃之用云云。訊據被告蔡宗哲、陳登茂、戊○○亦均坦承分別收購如附表
    一至四所列之各款行動電話，惟矢口否認涉犯故買贓物罪行，均辯稱：購入時並
    不知悉該物係搶奪而來，且甲○○於交付之際亦未說明行動電話之真實來源，伊
    等均無贓物之認識云云。然查：
（一）據附表編號二遭搶之被害人庚○○於警訊時指認稱：被告甲○○極為相似當日
      行搶之歹徒，依其身高、身材、背影及眼睛均可作為辨識之依據，且因當天有
      與行搶歹徒正面接觸，相距亦僅有三、四十公分，足以觀察歹徒眼睛等語。而
      該名被害人既與被告甲○○不曾相識，又無怨隙，在其為警尋獲遭搶財物之餘
      ，本無再行誣攀構陷被告甲○○之必要，是被害人庚○○在此情形下猶積極指
      認被告甲○○即為行搶之人，所為陳述更值採信。又附表編號三遭搶之被害人
      己○○亦於指認時表示：當天光線昏暗沒有看見歹徒臉部，但與被告甲○○之
      體型很像等語；參以被告甲○○確有將一支ＮＯＫＩＡ６１５○型、序號00
      0000000000000號之行動電話，約於九十年二月初在彰化縣彰化
      市○○路○段二○八號「王牌遊藝場」以一千元之價格售予被告戊○○，而該
      支行動電話經事後查證、指認結果，確定即為被害人己○○所遭搶之行動電話
      ，此經被告戊○○供承綦詳。是以被告甲○○辯稱被害人庚○○之行動電話係
      路旁撿拾而來，而被害人己○○遭搶之行動電話與己無涉云云，顯為事後避就
      之詞，無非冀圖藉以減免刑責，自有未洽，不足為採。
（二）而被告蔡宗哲於偵查中供承：全新的易利信Ｔ２○型行動電話市價約四千餘元
      ，其向甲○○以二千三百元之價格買受該款行動電話，的確較一般市價便宜，
      又依一般中古行動電話之買賣流程，均會先行確定持有者是否即為該支行動電
      話之所有人，並會核對身分證及蓋手印，同時抄錄行動電話之序號以確保來源
      正當，但該次交易被告甲○○是以「王志祥」之名義前來兜售行動電話，亦未
      依循正常程序確認並抄錄被告甲○○之身分資料等語（見九十一年三月五日偵
      訊筆錄）。則依被告蔡宗哲以經營行動電話販售工作之職業背景觀之，其對於
      中古行動電話之價格高低應較常人敏感警覺，既已發現被告甲○○所欲出售之
      行動電話欠缺充電器等相關配件，價格又遠較一般市價為低，按理更應主動要
      求留存被告甲○○之身分資料及聯絡方式，藉以確保該支行動電話並非盜贓取
      得之物。乃被告蔡宗哲竟一概省略原先設定之確認身分程序，縱連被告甲○○
      冒用他人之名與其交易亦均無所知，而迅以二千三百元之低價購入，如非其早
      已獲悉該支行動電話來源涉及不法，又何須對於低價出售之商品草率完成交易
      ？是其辯稱欠缺贓物認識云云，應係事後卸責之詞，不足採信。又被告蔡宗哲
      於審理中雖提出剪報及網路查詢資料，以證明上開機型行動電話之中古市價現
      況，然其所提內容多為關於ＮＯＫＩＡ３３１○型之售價，其中僅有一份網路
      查詢資料提及本案收購之易利信Ｔ２○型行動電話，且該份資料又為近日上網
      抓取而來，以電信市場中各類行動電話機型不斷推陳出新之實況，今日所見交
      易價格勢必遠低於九十年一月下旬之中古市場賣價行情，已無從對照比較被告
      蔡宗哲當時購入行動電話之價格是否偏低，亦難遽為對其有利認定之依據。
（三）另被告陳登茂與被告甲○○為鄰居關係，相識多年，對彼此從事之職業內容當
      能清楚知悉，其明知被告甲○○並非從事電信用品買賣事業之人，除供自己通
      訊使用外，平日應無可能留存多數行動電話以供販售。惟被告陳登茂不僅於前
      揭時地向被告甲○○購買被害人庚○○遭搶之行動電話，且購入價格又係較市
      價為低之二千元，被告陳登茂復於九十年二月七日警詢時自承確知買價低於市
      價等情，衡情應不致對於購入之行動電話來源並非正當乙節毫無所悉。至於被
      告戊○○既自承於九十年二月十二日凌晨三時許親自目睹被告甲○○前來借用
      活動扳手拆卸機車車牌之經過，又於稍後凌晨四時許聽聞被告甲○○返回後抱
      怨搶奪所得過少，僅有搶得一支行動電話等語，更見被告甲○○將搶得之黑色
      女用皮包隨手丟棄於屋外草叢，則被告戊○○當時應能察覺被告甲○○確有出
      外騎車行搶之事實，乃其竟仍出言要求以五百元之低價購買該支行動電話，足
      見其已有故買贓物之犯意無訛。而被告戊○○先前亦曾於九十年二月初以一千
      元之價格向被告甲○○購買附表編號三之行動電話一支，其於前述九十年二月
      十二日凌晨查知被告甲○○是以非法手段搶奪獲取行動電話後，不僅未加質疑
      先前購得之物是否亦係行搶而來，反而慨然要求購買被告甲○○新近搶得之行
      動電話，足可推知被告戊○○對於先前購得被害人己○○之行動電話亦早有贓
      物之認識。況且被告戊○○購入行動電話之金額均僅有五百元或一千元，顯然
      遠低於一般市售中古行動電話價格，益足徵明其於向被告甲○○購買之始即已
      獲知該物非法取得之事實。是以渠等二人徒以空言辯稱不知被告甲○○持以銷
      售之行動電話為贓物云云，顯已悖離事實，無足採信。
（四）末以被告甲○○前於偵查中陳明：伊交代其妻張凱萍送至警局之螺絲起子是要
      作為打開手銬脫逃之用，後來未及使用即遭警於上衣口袋內查獲等語（見九十
      年五月二日偵訊筆錄），核與證人張凱萍證稱：被告甲○○要求攜帶螺絲起子
      一支前去警局，但未說明用途等情相互合致，並有螺絲起子一支扣案足憑。而
      被告甲○○客觀上已積極利用不知情之張凱萍為其提供脫逃所需工具，並先行
      藏放於上衣口袋中，倘非適為看守員警機警察覺，一旦任其繼續不間斷之實行
      ，顯足以促成脫逃罪構成要件之實現，且被告主觀上又已有脫逃之意思，並將
      犯意藉由客觀行為彰顯於外，自可認其已著手於脫逃犯罪之實行，僅因受限於
      客觀環境限制而無從遂行。其於本院審理時辯稱僅係基於修理機車目的，始要
      求證人張凱萍攜帶螺絲起子前來云云，甚屬無稽，亦難為採。
    綜上所陳，被告甲○○、蔡宗哲、陳登茂、戊○○前揭所辯各節，均非允洽，要
    無足採。此外，並經被害人蔡旻芯、庚○○、己○○、乙○○、丙○○指證歷歷
    ，並有贓物認領保管單、行搶機車及贓物照片、電話通聯紀錄、拘票等在卷可稽
    ，而被告蔡宗哲、陳登茂、戊○○所購入之行動電話，分別係由被告甲○○於附
    表編號一至四所搶奪得來，核其性質自屬財產犯罪所得之贓物甚明。本案事證已
    臻明確，被告四人犯行均堪認定。
二、按刑法第一百六十一條第一項所謂依法逮捕之人，係指身體自由遭受合法之拘束
    ，但尚未收禁於一定處所之人而言，如刑事訴訟法之規定而受拘提之刑事被告、
    被逮捕之犯罪嫌疑人或通緝犯、解送看守所之被告均屬之。查被告甲○○騎車搶
    奪他人財物，經警依法執行拘提後，尚待辦理移送事宜即行脫逃未遂，所為係犯
    刑法第三百二十五條第一項之搶奪罪，及同法第一百六十一條第四項（起訴書誤
    為第五項）、第一項之脫逃未遂罪；被告蔡宗哲、陳登茂、戊○○所為則係犯刑
    法第三百四十九條第二項之故買贓物罪。被告甲○○所為五次搶奪犯行，及被告
    蔡文種所為二次故買贓物犯行，均為犯罪時間緊接，方法相同，各觸犯構成要件
    相同之罪名，顯係均基於概括犯意反覆為之，就此部分均應依連續犯之規定論以
    一罪，並各依法加重其刑。被告甲○○所犯上開二罪，犯意各別，行為分殊，應
    予分論併罰。查被告戊○○前因違反麻醉藥品管理條例案件，經本院以八十五年
    度易字第一二四八號判決判處有期徒刑三月，如易科罰金以銀元三百元折算一日
    確定，於八十六年二月一日易科罰金執行完畢，有臺灣高等法院被告全國前案紀
    錄表及臺灣彰化地方法院檢察署刑案資料查註紀錄表在卷可按，其受有期徒刑之
    執行完畢，五年內再犯本件有期徒刑以上之罪，為累犯，被告戊○○應予遞加其
    刑。而被告甲○○已著手於脫逃犯罪之實行，但因員警及時察覺而未能遂其犯行
    ，為脫逃罪之障礙未遂犯，應依刑法第二十六條前段之規定，依脫逃既遂犯之刑
    減輕之。爰審酌被告甲○○多次利用深夜騎乘機車搶奪婦女皮包，不僅侵害他人
    之財產權益，對於夜歸婦女人身安全所造成之嚴重威脅更屬不容輕忽；且其搶奪
    次數頻繁，並於獲案後甚至要求不知情之家人攜帶螺絲起子前來警局，以利自己
    藉機脫逃，於警詢及偵審期間供詞一再反覆，並多次飾詞否認搶奪及脫逃犯行，
    犯罪後之態度亦無足取；而被告蔡宗哲、陳登茂、戊○○為圖一時經濟利益，不
    思故買贓物犯行造成原所有人追贓困難，且間接提供被告甲○○搶奪後之銷贓管
    道，使其更無忌憚而一再行搶，無異加深並擴大被害人之財產損失，及渠等四人
    犯罪動機、手段、目的、所生危害、遭搶物品之經濟價值、犯後態度、智識程度
    等一切情狀，分別量處如主文所示之刑，被告蔡宗哲、陳登茂、戊○○部分並均
    諭知易科罰金之折算標準，被告甲○○部分則併定其應執行之刑，以示懲儆。查
    被告蔡宗哲前未曾受有期徒刑以上刑之宣告，有臺灣彰化地方法院檢察署刑案資
    料查註紀錄表及臺灣高等法院被告全國前案紀錄表在卷可按，其經此教訓，當知
    警惕，應無再犯之虞，本院審酌上情，認主文所宣告之刑，以暫不執行為宜，爰
    併宣告緩刑二年，以啟自新。扣案之螺絲起子一支，係供被告甲○○脫逃犯罪使
    用之物，且為被告甲○○所有，業據其供明在卷，應依刑法第三十八條第一項第
    二款之規定，宣告沒收。
據上論斷，應依刑事訴訟法第二百九十九條第一項前段，刑法第五十六條、第一百六
十一條第一項、第四項、第三百二十五條第一項、第三百四十九條第二項、第四十七
條、第二十六條前段、第四十一條第一項前段、第五十一條第五款、第七十四條第一
款、第三十八條第一項第二款，罰金罰鍰提高標準條例第一條前段、第二條，判決如
主文。
本案經檢察官廖曉萍到庭執行職務。
中    華    民    國    九十一      年      八      月        八        日
      臺灣彰化地方法院刑事第三庭
                                    法      官  高  文  崇
右正本證明與原本無異。
如不服本判決，應於判決送達後十日內向本院提出上訴狀( 須附繕本 )。
告訴人或被害人對於判決如有不服具備理由請求檢察官上訴者，其上訴期間之計算係
以檢察官收受判決正本之日期為準。
                                    法院書記官  謝  志  鑫
中    華    民    國    九十一      年      八      月      十四        日
刑法第一百六十一條第一項、第四項：
依法逮捕、拘禁之人脫逃者，處一年以下有期徒刑。
損壞拘禁處所械具或以強暴、脅迫犯前項之罪者，處五年以下有期徒刑。
聚眾以強暴、脅迫犯第一項之罪者，在場助勢之人，處三年以上、十年以下有期徒刑
；首謀及下手實施強暴、脅迫者，處五年以上有期徒刑。
前三項之未遂犯罰之。
刑法第三百二十五條第一項：
意圖為自己或第三人不法之所有，而搶奪他人之動產者，處六月以上五年以下有期徒
刑。
刑法第三百四十九條第二項：
搬運、寄藏、故買贓物或為牙保者，處五年以下有期徒刑、拘役或科或併科一千元以
下罰金。
附 表：
┌──┬─────┬─────┬───┬─────┬───────────┐
┐
│編號│犯罪時間  │犯罪地點  │被害人│搶奪財物  │    搶奪方式          │
│
├──┼─────┼─────┼───┼─────┼───────────┤
┤
│    │九十年一月│彰化市中山│蔡旻芯│咖啡色手提│趁蔡旻芯與朋友聊天未及│
│
│    │二十二日晚│路二段九四│      │包（內含易│注意之際，自後方搶奪被│
│
│    │間十時十五│四巷五五號│      │利信Ｔ２○│害人置於機車上之咖啡色│
│
│    │分許      │前        │      │行動電話一│手提包一個。          │
│
│一  │          │          │      │支、身分證│                      │
│
│    │          │          │      │、提款卡及│                      │
│
│    │          │          │      │現金約一千│                      │
│
│    │          │          │      │元        │                      │
│
│    │          │          │      │          │                      │
│
├──┼─────┼─────┼───┼─────┼───────────┤
┤
│    │九十年一月│彰化市大埔│      │手提式皮包│趁庚○○未及注意之際，│
│
│    │二十五日凌│路成功市場│      │（內含黑色│自後方搶奪被害人放在機│
│
│    │晨四時許  │旁        │      │皮夾一個、│車腳踏板上之手提式皮包│
│
│二  │          │          │庚○○│國際牌行動│一個。                │
│
│    │          │          │      │電話一支及│                      │
│
│    │          │          │      │現金五千元│                      │
│
│    │          │          │      │等物）    │                      │
│
├──┼─────┼─────┼───┼─────┼───────────┤
┤
│    │九十年二月│彰化市中山│      │黑色皮夾（│趁己○○未及防備之際，│
│
│    │二日晚間九│路三段六○│      │內含身分證│自右後方搶奪放在機車腳│
│
│    │時四十分許│八號前    │      │、汽機車駕│踏板上之黑色皮夾。    │
│
│    │          │          │      │照；土地銀│                      │
│
│    │          │          │      │行、第一銀│                 │
│
│    │          │          │      │行、中國信│                      │
│
│    │          │          │      │託及郵局之│                      │
│
│三  │          │          │己○○│金融卡各一│                      │
│
│    │          │          │      │張、臺新銀│                      │
│
│    │          │          │      │行信用卡一│                      │
│
│    │          │          │      │張及現金三│                      │
│
│    │          │          │      │萬七千元等│                      │
│
│    │          │          │      │物）      │                      │
│
├──┼─────┼─────┼───┼─────┼───────────┤
┤
│    │九十年二月│彰化市中華│      │黑色皮包（│趁乙○○未及防備之際，│
│
│    │十二日凌晨│西路一三七│      │內含ＳＡＧ│自左後方搶奪懸掛在機車│
│
│    │三時三十分│號前      │      │ＥＭ  ＭＣ│坐墊下方掛勾之黑色皮包│
│
│    │許   │          │      │９３○牌之│一個。                │
│
│    │          │          │      │行動電話一│                      │
│
│四  │          │          │乙○○│支、行動電│                      │
│
│    │          │          │      │話耳機一副│                      │
│
│    │          │          │      │、薪俸袋一│                      │
│
│    │          │          │      │個及現金五│                      │
│
│    │          │          │      │千多元等物│                      │
│
│    │          │          │      │）        │                      │
│
├──┼─────┼─────┼───┼─────┼───────────┤
┤
│    │九十年二月│彰化市旭光│      │暗紅色女用│趁丙○○未及注意之際，│
│
│    │十五日凌晨│路南校街口│      │手提包一個│自右後方搶奪置放在機車│
│
│    │四時五分  │          │      │（內含ＮＯ│腳踏板上之手提包。    │
│
│    │          │          │      │ＫＩＡ廠牌│                   │
│
│    │          │          │      │之行動電話│                      │
│
│五  │          │          │丙○○│一支、身分│                      │
│
│    │          │          │      │證一張、黑│                      │
│
│    │          │          │      │色女用化妝│                      │
│
│    │          │          │      │包一個及現│                      │
│
│    │          │          │      │金約一萬餘│                      │
│
│    │          │          │      │元等物）  │                      │
│
└──┴─────┴─────┴───┴─────┴───────────┘
┘
